# 关联方认定问题

提问人：王湘 飞 时间：2022-04-08 10:24:13
@chenyiwei 陈老师，请教一个问题。上市公司占有A公司5%股权，并派有董事。双方发生交易占上市公司营业收入比重1%；占A公司比重10%；上市公司对A公司投资用公允价值计量，其他股权投资中核算，未认定A公司是关联方；我们咨询A公司可以认定上市公司为关联方吗。感谢！

回答人：chenyiwei
我理解“上市公司对A公司投资用公允价值计量，其他股权投资中核算，未认定A公司是关联方”可能有两层含义： 1 、从证券监管角度，上市公司的联营企业不被认定为上市公司的关联方； 2 、从会计准则角度，上市公司认为其对A公司无重大影响。
如果“上市公司对A公司无重大影响”符合实际情况，则A公司也不应将上市公司披露为其关联方。
但是，如果上市公司事实上对A有重大影响的，则A应将上市公司披露为其关联方。

提问人：bearsissi 时间：2022-07-26 10:38:35
各位老师好，我司的销售总经理指派一名销售人员成立一家新公司M（法人是销售人员，非销售总经理），我司向第三方客户销售产品A，第三方客户再出售产品B（B在A的基础上，添加流量）给新公司M，新公司将A出售给终端客户，将流量拆出来再卖给我司。
疑问：销售总经理不是我司的董监高，新公司M法人不是销售总经理，但关键管理人员应该包括销售总监理，那新公司M是我司的关联方吗？
求老师指点。谢谢！

回答人：chenyiwei
新公司设立的目的是什么？是否存在舞弊？公司高层是否批准其设立，或者至少对其知情？
这个问题首先要解决的是各方权利义务关系识别，确定各方是主要责任人还是代理人。
虽然名义上销售经理只是部门负责人，不属于董监高，但关联方识别存在“实质重于形式”的兜底条款，像这种情况很可能会基于交易实质被认定为关联方。同时，需高度关注这种操作的舞弊风险。